臺灣高雄地方法院刑事判決　　　　　　　　　　　　　九十三年度重訴字第七號
　　公　訴　人　臺灣高雄地方法院檢察署檢察官
　　被　　　告　乙○○
　　指定辯護人　本院公設辯護人　甲○○
右列被告因違反槍砲彈藥刀械管制條例案件，經檢察官提起公訴（九十三年度偵字第
一○四三四號），本院判決如左：
    主  文
乙○○未經許可，製造可發射子彈具有殺傷力之改造玩具手槍，累犯，處有期徒刑伍
年陸月，併科罰金新臺幣壹拾萬元，罰金如易服勞役，以新臺幣玖佰元即銀元參佰元
折算壹日。扣案具殺傷力之仿ＷＡＬＴＨＥＲ廠ＰＰＫ／Ｓ型半自動手槍製造之玩具
手槍換裝土造金屬槍管而成之改造手槍壹枝（槍枝管制編號0000000000號
，含彈匣壹個）、口徑零點參捌吋之制式子彈參顆、砂輪機壹台、電鑽壹台、研磨鑽
頭壹組、各式鑽頭壹組、虎頭固定鉗貳台及槍枝分解圖壹張，均沒收。
    事  實
一、乙○○前因偽造文書案件，經本院以九十年度易字第四一九○號判處有期徒刑六
    月確定，嗣於民國九十一年九月十三日入監執行完畢，仍不知悔改，其明知未經
    許可，不得製造、持有可發射子彈具有殺傷力之改造手槍或子彈，竟於九十三年
    一月初某日，在高雄市○○路夜市內之華山模型店，購得未具殺傷力之仿ＷＡＬ
    ＴＨＥＲ廠ＰＰＫ／Ｓ型半自動手槍製造之玩具手槍一枝、仿ＢＥＲＥＴＴＡ廠
    及仿ＧＬＯＣＫ廠半自動手槍製造之玩具手槍各一枝、彈殼及底火，復於同年三
    月初某日至五金行購得可供改造槍彈之砂輪機、電鑽、固定鉗等工具，及在跳蚤
    雜誌上購入土造金屬槍管一枝後，即於同年三月間某日在高雄市三民區○○○路
    二三五巷二一弄十號之住處，以將仿ＷＡＬＴＨＥＲ廠ＰＰＫ／Ｓ型半自動手槍
    製造之玩具手槍之槍管取下，換裝土造金屬槍管之方式，未經許可，將上開玩具
    手槍改造成可發射子彈具有殺傷力之手槍一枝（含彈匣一個，槍枝管制編號00
    00000000號）而持有之。又於九十三年三、四月間某日，在高雄市○○
    路某處向姓名不詳綽號「雄仔」之男子，以每顆新台幣（下同）一千元之代價，
    購買具有殺傷力口徑○點三八吋之制式子彈三顆後，即攜回其前揭住處而非法持
    有之，並作為改造子彈之參考模型，以砂輪機磨合銅作為金屬彈頭填裝入彈殼之
    方式，欲製造成像制式子彈可供擊發具殺傷力之改造子彈二十一顆，惟上開改造
    子彈因尚未改造完成而無法擊發或因發射動能微弱，均不具有殺傷力而未遂。嗣
    於九十三年五月二十日十四時許，為警持搜索票在高雄市三民區○○○路二三五
    巷二一弄十號住處查獲，並扣得上開具有殺傷力之改造手槍一枝（含彈匣一個）
    、制式子彈三顆及供改造槍彈所用之砂輪機一台、電鑽一台（含研磨及各式鑽頭
    各一組）、虎頭固定鉗及槍枝分解圖等物。
二、案經高雄市政府警察局新興分局移送臺灣高雄地方法院檢察署檢察官偵查起訴。
    理  由
一、訊據被告乙○○對於右揭改造玩具手槍及子彈與購買制式子彈而持有之事實，均
    供認不諱，且前開查扣之槍彈，經送內政部警政署刑事警察局鑑定結果：「一、
    送鑑改造手槍成品一枝（槍枝管制編號0000000000號），認係由仿Ｗ
    ＡＬＴＨＥＲ廠ＰＰＫ／Ｓ型半自動手槍製造之玩具手槍換裝土造金屬槍管而成
    之改造手槍，機械性能良好，可擊發適用子彈，認具殺傷力。二、送鑑改造手槍
    半成品二枝，鑑驗情形：(1)一枝（槍枝管制編號0000000000號），認
    係由仿ＢＥＲＥＴＴＡ廠八四型半自動手槍製造之玩具手槍，經檢視，其槍管內
    具阻鐵，無法供發射彈丸使用，認不具殺傷力。(2)一枝（槍枝管制編號0000
    000000號），認係仿ＧＬＯＣＫ廠二七型半自動手槍製造之玩具手槍，經
    檢視，其槍管內具阻鐵，無法供發射彈丸使用，認不具殺傷力。三、送鑑子彈二
    十四顆，鑑驗情形：(1)九顆，認均係具子彈外型之實心金屬物。(2)八顆，認均係
    由玩具金屬彈殼加裝直徑約八點九ｍｍ至九點一ｍｍ金屬彈頭而成之改造子彈，
    經取樣三顆試射，一顆無法擊發，認不具殺傷力，二顆雖可擊發，惟擊發動能微
    弱，認均不具殺傷力。(3)四顆，認均係土造子彈（具直徑八點九ｍｍ金屬彈頭）
    ，經取樣一顆試射，無法擊發，認不具殺傷力。(4)三顆，認均係口徑○點三八吋
    制式子彈，認均具殺傷力。」，有該局九十三年七月十三日刑鑑字第○九三○一
    一二六七四號槍彈鑑定書一份附卷可稽，復有前揭具殺傷力之仿ＷＡＬＴＨＥＲ
    廠ＰＰＫ／Ｓ型半自動手槍製造之玩具手槍換裝土造金屬槍管而成之改造手槍一
    枝、口徑○點三八吋之制式子彈三顆，及不具殺傷力之仿ＢＥＲＥＴＴＡ廠、仿
    ＧＬＯＣＫ廠半自動手槍製造之玩具手槍各一枝、改造子彈二十一顆，及可供改
    造槍彈所用之砂輪機、電鑽、虎頭固定鉗及槍枝分解圖等工具扣案可資佐證，足
    認被告自白改造玩具手槍、子彈及持有制式子彈之犯行，核與事實相符。本案事
    證明確，被告犯行應堪認定。
二、按所謂製造包括創製、改造、組合、混合、化合等行為在內，已損壞之零件加以
    修理亦屬製造，故改造行為實屬製造行為之一種（最高法院八十六年度台上字第
    七五五八號、九十二年台上字第九二四號判決參照）。是核被告所為，係犯槍砲
    彈藥刀械管制條例第十一條第一項之未經許可製造可發射子彈具有殺傷力之改造
    手槍罪、同條例第十二條第五項、第一項之未經許可製造子彈未遂罪及同條例第
    十二條第四項之未經許可持有子彈罪。被告製造具有殺傷力之手槍後持有之低度
    行為，及持有手槍之主要組成零件即土造金屬槍管之低度行為，均應為製造之高
    度行為所吸收，不另論罪。又槍砲彈藥刀械管制條例第十條所稱之「改造模型槍
    」，與同條例第十一條所謂之「其他可發射金屬或子彈具有殺傷力之各式槍砲」
    ，其區別在於前者係指「由產製槍械合法廠商製造之不具發射功能制式槍枝模型
    ，經加工改造或得輕易改裝或加裝而具有發射功能及殺傷力之槍枝」，後者係指
    「改造模型槍以外經製造、改造具殺傷力之其他槍砲（以玩具槍改造並具殺傷力
    者，即屬之）」（最高法院九十二年度台上字第七四三二號判決參照）。本件被
    告係以購得之非制式玩具手槍改造成可擊發子彈具殺傷力之手槍，此據前揭槍彈
    鑑定書所載明，被告上開所為應係犯槍砲彈藥刀械管制條例第十一條第一項之罪
    ，公訴意旨認被告所犯係同條例第十條第一項之製造具有殺傷力之改造模型槍罪
    云云，自有未洽，然因公訴人已於本院審理中當庭變更起訴法條為槍砲彈藥刀械
    管制條例第十一條第一項之罪，本院自無庸再依法變更起訴法條。另被告主觀上
    對於改造子彈係供作手槍發射用有所認識，客觀上並已著手實行改造子彈之行為
    ，惟因改造之子彈均不具殺傷力而止於未遂，為未遂犯，公訴意旨認被告製造子
    彈之行為已達既遂程度云云，容有未洽，應予更正。又被告向綽號「雄仔」之人
    購買制式子彈三顆而未經許可持有之目的，在於供作其改造子彈參考所用，二者
    具有方法、目的之牽連關係，為牽連犯，應依刑法第五十五條規定，從較重之未
    經許可製造子彈未遂罪處斷。公訴意旨雖漏未就被告持有制式子彈罪部分起訴，
    然此部分與起訴之未經許可製造子彈罪間，具有牽連犯之裁判上一罪關係，為起
    訴效力所及，本院仍應併予審判。再被告係以一製造行為，同時觸犯槍砲彈藥刀
    械管制條例第十一條第一項及同條例第十二條第五項、第一項之罪，為想像競合
    犯，應從一重之未經許可製造可發射子彈具有殺傷力之改造手槍既遂罪論處，公
    訴意旨認被告上開所犯二罪名應予分論併罰，尚有未洽。末查，被告前因偽造文
    書案件，經本院以九十年度易字第四一九○號判處有期徒刑六月確定，嗣於九十
    一年九月十三日執行完畢之事實，有臺灣高等法院被告全國前案紀錄表在卷可按
    ，其於有期徒刑執行完畢後，五年內再犯本件有期徒刑以上之罪，為累犯，應依
    刑法第四十七條規定，加重其刑。爰審酌被告未經許可非法改造玩具手槍及子彈
    ，其所改造之手槍及購得持有之制式子彈，均具有殺傷力，因槍彈可於瞬間取人
    性命，影響所及，非僅危及他人之生命安全，並且嚴重損害社會治安之維護，所
    為危害社會秩序及人民生命財產安全甚鉅，本應從嚴論處，惟念及被告改造槍彈
    之動機，在於個人興趣，並查無其持以實際從事不法犯罪活動，且被告完成改造
    之手槍僅一枝，改造子彈均無殺傷力，持有之制式子彈三顆數量非多，及被告犯
    後已坦認犯行，態度良好等一切情狀，量處如主文所示之刑，並就罰金刑部分諭
    知易服勞役之折算標準，以資懲儆。
三、又扣案仿ＷＡＬＴＨＥＲ廠ＰＰＫ／Ｓ型半自動手槍製造之玩具手槍換裝土造金
    屬槍管而成之改造手槍一枝（槍枝管制編號0000000000號，含彈匣壹
    個）及口徑○點三八吋之制式子彈三顆，分係槍砲彈藥刀械管制條例第四條第一
    項第一、二款所稱之槍砲、彈藥，均具有殺傷力，業如前述，屬違禁物，均應依
    刑法第三十八條第一項第一款之規定併予宣告沒收。另扣案之砂輪機一台、電鑽
    一台、研磨鑽頭一組、各式鑽頭一組、虎頭固定鉗二台及槍枝分解圖一張，均係
    被告所有供改造槍彈所用之工具，業據被告於本院審理中供明在卷，爰依刑法第
    三十八條第一項第二款之規定，亦併予宣告沒收。至仿ＢＥＲＥＴＴＡ廠八四型
    半自動手槍製造之玩具手槍（槍枝管制編號0000000000號）一枝、仿
    ＧＬＯＣＫ廠二七型半自動手槍製造之玩具手槍（槍枝管制編號0000000
    0000號）一枝、改造及土造子彈共二十一顆、底火二百七十六顆，經鑑定結
    果，因均無殺傷力，有前揭槍彈鑑定報告可稽，故非屬違禁物，亦難認係供犯罪
    所用或犯罪所得之物，爰不予宣告沒收。另查扣之子彈半成品（彈殼）五十三顆
    、火藥一罐又二小包、鋼珠一罐、研磨機一台、油壓千斤頂二台、零件及手工具
    各一批，雖為被告所有，然均非供本件改造槍彈所用之物，業據被告供述明確，
    且亦無證據足資認定係違禁物或供改造槍彈所用之物，故不另為沒收之諭知，附
    此敘明。
據上論斷，應依刑事訴訟法第二百九十九條第一項前段，槍砲彈藥刀械管制條例第十
一條第一項、第十二條第五項、第一項、第四項，刑法第十一條前段、第五十五條、
第四十七條、第四十二條第二項、第三十八條第一項第一款、第二款，罰金罰鍰提高
標準條例第二條，現行法規所定貨幣單位折算新臺幣條例第二條，判決如主文。
本案經檢察官詹美玲到庭執行職務。
中      華      民      國      九十三      年      八    月    三十一  日
                                  臺灣高雄地方法院刑事第八庭
                                      審判長法  官   莊崑山
                                            法  官   林意芳
                                            法  官   吳俊龍
右正本證明與原本無異。
如不服本判決，應於判決送達之日起十日內，向本院提出上訴狀。
                                            書記官   許麗珠
中      華      民      國      九十三      年      八    月    三十一  日
附錄本案論罪法條：
槍砲彈藥刀械管制條例第十一條
未經許可，製造、販賣或運輸第四條第一項第一款所稱其他可發射金屬或子彈具有殺
傷力之各式槍砲者，處五年以上有期徒刑，併科新臺幣一千萬元以下罰金。
未經許可，轉讓、出租或出借前項所列槍砲者，處三年以上十年以下有期徒刑，併科
新臺幣七百萬元以下罰金。
意圖供自己或他人犯罪之用，而犯前二項之罪者，處無期徒刑或七年以上有期徒刑，
併科新臺幣一千萬元以下罰金。
未經許可，持有、寄藏或意圖販賣而陳列第一項所列槍砲者，處一年以上七年以下有
期徒刑，併科新臺幣七百萬元以下罰金。
第一項至第三項之未遂犯罰之。
槍砲彈藥刀械管制條例第十二條
未經許可，製造、販賣或運輸子彈者，處一年以上七年以下有期徒刑，併科新台幣五
百萬元以下罰金。
未經許可，轉讓、出租或出借子彈者，處六月以上五年以下有期徒刑，併科新台幣三
百萬元以下罰金。
意圖供自己或他人犯罪之用，而犯前二項之罪者，處三年以上十年以下有期徒刑，併
科新台幣七百萬元以下罰金。
未經許可，持有、寄藏或意圖販賣而陳列子彈者，處五年以下有期徒刑，併科新台幣
三百萬元以下罰金。
第一項至第三項之未遂犯罰之。
